臺灣高雄地方法院刑事判決　　　　　　　　　　　　九十一年度易緝字第一九九號
　　公　訴　人　臺灣高雄地方法院檢察署檢察官
　　被　　　告　乙○○
右列被告因竊盜案件，經檢察官提起公訴（九十一年度偵字第一三九七、一三七一
三號），本院判決如左：
    主  文
乙○○連續踰越安全設備竊盜，處有期徒刑柒月。
    事  實
一、乙○○前曾於民國（下同）九十一年五月三十一日因竊盜案件經本院判處有期徒
    刑四月確定（尚未執行完畢，本案未構成累犯），竟猶不知悔改，基於意圖為自
    己不法所有之概括犯意，連續為左列竊盜行為：
（一）於民國九十一年六月十七日十一時許，與有犯意聯絡之成年人吳政恩（已判決
      確定），在高雄縣美濃鎮○○路三十七巷六號前，共同以機車搬運之方式，竊
      取甲○○所有置於該處之養豬用高架鐵板五塊（價值約新臺幣（下同）一千五
      百元）得手，嗣於欲將前開鐵板載往高雄縣旗山鎮資源環保工廠變賣途中，為
      警在高雄縣美濃鎮中潭村查獲。
（二）復於九十一年六月二十六日下午六時五十分許，踰越丙○○高雄縣旗山鎮崙北
      巷八之一號工寮外鐵捲門之安全設備，徒手進入前開無人居住且未上鎖之工寮
      內，竊取丙○○所有置放該處之電鑽、鐵剪各一支、切割器一台（價值約三千
      元）得手（公訴人誤認未得手），嗣於逃離現場時為警當場逮捕而查獲。
二、案經屏東縣警察局里港分局、丙○○訴由高雄縣警察局旗山分局，分別報請臺灣
    高雄地方法院檢察署檢察官偵查起訴。
    理  由
一、訊據被告乙○○對於右揭事實迭於警訊、偵查及本院審理中均坦白承認（見屏東
    縣里港分局九十一年六月十七日里警刑字第○九一○○○六二七三號卷第一次偵
    訊筆錄、高雄縣警察局旗山分局九十一年六月二十七日旗警刑移字第四六一號卷
    第一次偵訊筆錄、偵字第一三○九七號卷九十一年六月十七日訊問筆錄、偵字第
    一三七一三號卷九十一年六月二十七日訊問筆錄、本院九十一年九月五日訊問筆
    錄及九十一年九月十九日審判筆錄），核與被害人甲○○、丙○○指訴竊情節及
    證人即共同被告吳政恩證述情節相符，此外，並有贓物認領保管收據二紙在卷足
    資佐證。是被告之自白顯與事實相符，自得採為論科之依據，本件事證明確，被
    告之犯行均足堪認定。
二、按刑法第三百二十一條第一項第二款所謂安全設備，指依社會通常觀念足認為防
    盜之設備而言，而事實欄(二)之鐵捲門在工寮之外，高度約一百三、四十公分，其
    效用為防閑工寮之安全設備，核屬安全設備之一種；次按竊盜罪既遂與未遂之區
    別，應以所竊之物已否移入自己權力支配之下為標準。若已將他人財物移歸自己
    所持，即應成立竊盜既遂罪（最高法院十七年上字第五○九號、四十四年台上字
    第五一五號判例要旨參照），被告既已將竊得之電鑽、鐵剪各一支、切割器一台
    置入自己權力支配下，而於逃離之際為警當場逮捕，則其竊盜行為已達既遂，不
    因被警截獲而有異。核被告如事實欄(一)所為，係犯刑法第三百二十條第一項之竊
    盜罪；如事實欄(二)所為，則係犯刑法第三百二十一條第一項第二款之踰越安全設
    備竊盜罪。被告於事實欄(一)之竊盜犯行，與吳政恩有犯意聯絡及行為分擔，均為
    共同正犯，被告先後二次竊盜犯行，時間緊接，觸犯基本構成要件相同之罪名，
    顯係基於概括犯意而為之，為連續犯，應從一重論以刑法第三百二十一條第一項
    第二款之踰越安全設備竊盜罪，並依法加重其刑。公訴意旨漏未斟酌上開事實，
    認事實欄(二)竊盜行為應依刑法三百二十條第三項、第一項之普通竊盜未遂罪處斷
    ，尚有未洽，惟起訴基本事實相同，爰依法變更起訴法條。另按刑法第三百二十
    一條第一項第一款所謂「住宅」，乃指人類日常居住之場所而言，所謂「有人居
    住之建築物」，雖不以行竊時居住之人即在其內為必要，但必須通常為人所居住
    之處所，始足當之（最高法院四十七年台上字第八五九號判例要旨參照）。本件
    事實欄(二)所述之工寮內僅放置一些工具，沒有擺床及其他傢俱，業據被告供陳在
    卷，核與證人丙○○證稱該處裡面放置工具目前無人居住等語（見本院九十一年
    九月十九日訊問筆錄）相符，該工寮非屬住宅或有人居住之建築物，足堪認定，
    被告此部份犯行自與刑法第三百二十一條第一項第一款之加重條件無涉，併此敘
    明。茲審酌被告前有竊盜前科，此有臺灣高等法院九十一年九月六日被告全國前
    案紀錄表、臺灣高雄地方法院檢察署九十一年七月二十三日刑案資料查註紀錄表
    各一份在卷足憑，猶不思悔改，復犯本件之罪，惟其犯後坦承犯行、深表悔意、
    態度良好，而竊得之物俱已悉數歸還被害人，且犯罪所生之危害尚屬非鉅，及其
    犯罪之動機、目的、手段、生活狀況等一切情狀，爰量處如主文所示之刑。
據上論斷，應依刑事訴訟法第二百九十九條第一項前段、第三百條，刑法第五十六條
、第三百二十一條第一項第二款，判決如主文。
中      華      民      國    九十一    年      九      月    三  十    日
                                  臺灣高雄地方法院刑事第三庭
                                      法  官  孫  啟  強
右正本證明與原本無異。
如不服本判決，應於判決送達後十日內，向本院提出上訴狀。
                                      書記官  盧  雅  婷
中      華      民      國    九十一    年      九      月    三  十    日
附錄本案論罪科刑法條全文：
刑法第三百二十條第一項：
意圖為自己或第三人不法之所有，而竊取他人之動產者，為竊盜罪，處五年以下有期
徒刑、拘役或五百元以下罰金。
刑法第三百二十一條第一項第二款：
犯竊盜罪而有左列情形之一者，處六月以上五年以下有期徒刑：
二毀越門扇、牆垣或其他安全設備而犯之者。
